# 营业执照过期还能和别的公司合并吗？

提问人：HLP0615 时间：2016-07-09 16:28:32
请教专家： 我们企业是由三方投资成立的一家中外合资公司（两方都是国营企业，并且是央企），由于没有留意营业执照上的期限，近日才发现已过期，请问营业执照已过期的企业还能跟别的公司合并吗？ 请指导，万分感谢！

回答人：chenyiwei
一般理解不影响合并。但为稳妥起见，仍建议通过股东会决议等必要程序延长经营期限，或采取其他合法合规方式解决营业执照过期问题，再来启动合并程序。